臺灣桃園地方法院刑事判決                          九十年度易字第二九二八號
    公  訴  人  臺灣桃園地方法院檢察署檢察官
    被      告  甲○○
右列被告因違反毒品危害防制條例案件，經檢察官提起公訴（九十年度毒偵字第四五
三三號），本院判決如左：
    主  文
甲○○連續施用第二級毒品，累犯，處有期徒刑柒月。
    事  實
一、甲○○前曾於民國八十四年間因竊盜案件，經臺灣新竹地方法院判處有期徒刑七
    月，緩刑三年確定，嗣經撤銷緩刑，於八十七年三月三日執行完畢；復於八十五
    年間，因違反麻醉藥品管理條例案件，經本院判處有期徒刑五月確定，於八十七
    年四月十日易科罰金執行完畢，竟猶不知悛悔，於八十八年間，因施用第二級毒
    品案件，經本院以八十八年度毒聲字第七九一九號裁定送觀察、勒戒後，認無繼
    續施用毒品之傾向，經臺灣桃園地方法院檢察署檢察官於八十九年一月二十日以
    八十九年度毒偵緝字第十九號為不起訴處分確定；竟復再因施用第二級毒品安非
    他命，經本院以八十九年度毒聲字第四五二六號裁定送觀察、勒戒後，認有繼續
    施用毒品之傾向，再由本院以八十九年度毒聲字第七六四七號裁定令入戒治處所
    施以強制戒治，並經臺灣桃園地方法院檢察署檢察官以八十九年度毒偵緝字第六
    七九號起訴，由本院於九十年二月二十七日以八十九年度易字第三二四四號判處
    有期徒刑六月在案，旋又經本院以九十年度毒聲字第一八三五號裁定停止戒治並
    交付保護管束在外。詎甲○○猶不思悔改，另基於施用第二級毒品安非他命之概
    括犯意，於前開停止戒治付保護管束期間，自九十年八月中旬起至同年八月十九
    日止，在桃園縣平鎮市其友人住處，連續施用第二級毒品安非他命二次。嗣其於
    九十年八月二十三日前往臺灣桃園地方法院檢察署執行保護管束，經觀護人採尿
    送驗結果，呈第二級毒品安非他命之陽性反應，甲○○因此再經臺灣桃園地方法
    院檢察署檢察官聲請本院以九十年度毒聲字第三九五一號裁定撤銷前開停止戒治
    ，令入戒治處所施以強制戒治。。
二、案經臺灣桃園地方法院檢察署觀護人函請同署檢察官簽分偵查起訴。
    理  由
一、右揭犯罪事實，業據被告甲○○坦承不諱，且被告於九十年八月二十三日，前往
    臺灣桃園地方法院檢察署執行保護管束，由觀護人所採尿液，經送鑑定結果，係
    呈第二級毒品安非他命之陽性反應乙節，有臺灣檢驗科技股份有限公司濫用藥物
    尿液檢驗報告、臺灣桃園地方法院檢察署施用毒品犯受保護管束人採尿報到編號
    表影本、受保護管束人尿液檢體監管紀錄表影本各乙紙等卷可稽，足證被告之自
    白與事實相符。又被告前曾於八十八年間，因施用第二級毒品案件，經本院以八
    十八年度毒聲字第七九一九號裁定送觀察、勒戒後，認無繼續施用毒品之傾向，
    經臺灣桃園地方法院檢察署檢察官於八十九年一月二十日以八十九年度毒偵緝字
    第十九號為不起訴處分確定之事實，有上開不起訴處分書在卷可稽。而被告嗣再
    因非法施用第二級毒品，經本院以八十九年度毒聲字第四五二六號裁定送觀察、
    勒戒後，認有繼續施用毒品之傾向，再由本院以八十九年度毒聲字第七六四七號
    裁定令入戒治處所施以強制戒治，並經臺灣桃園地方法院檢察署檢察官以八十九
    年度毒偵緝字第六七九號起訴，由本院於九十年二月二十七日以八十九年度易字
    第三二四四號判處有期徒刑六月在案，旋又經本院以九十年度毒聲字第一八三五
    號裁定停止戒治並交付保護管束等情，亦有本院八十九年度易字第三二四四號判
    決、臺灣高等法院被告全國前案紀錄表、臺灣桃園地方法院檢察署刑案資料查註
    紀錄表等附卷足憑。又被告因本次再行施用第二級毒品安非他命之犯行，經臺灣
    桃園地方法院檢察署檢察官聲請本院以九十年度毒聲字第三九五一號裁定撤銷前
    開停止戒治，令入戒治處所施以強制戒治，此亦有本院九十年度毒聲字第三九五
    一號裁定附卷可憑。綜上，本案事證明確，被告犯行堪予認定。
二、核被告甲○○所為，係犯毒品危害防制條例第十條第二項之施用第二級毒品罪。
    被告持有第二級毒品安非他命之低度行為應為施用之高度行為所吸收，不另論罪
    。又被告先後二次施用第二級毒品安非他命之行為，時間緊接，所犯構成要件相
    同，顯係基於概括之犯意為之，應依連續犯之規定以一罪論，並依法加重其刑。
    又查被告前曾有如事實欄所述之論罪科刑前科，此有臺灣高等法院被告全國前案
    紀錄表在卷可按，其受有期徒刑之執行完畢後，於五年內再犯本件最重本刑為有
    期徒刑以上之罪，為累犯，應依刑法第四十七條之規定遞加重其刑。公訴人就被
    告於九十年八月中旬之該次施用第二級毒品犯行部分雖未加以起訴，然該部分既
    與已起訴部分具有連續犯之裁判上一罪關係，為起訴效力所及，本院自應併予審
    究。爰審酌被告犯罪之動機、方法及其前經觀察、勒戒、強制戒治後，復仍再行
    施用毒品，戕害己身，顯無悔改之意及其犯後坦承犯行之態度等一切情狀，量處
    如主文所示之刑。
據上論斷，應依刑事訴訟法第二百九十九條第一項前段，毒品危害防制條例第十條第
二項，刑法第十一條前段、第五十六條、第四十七條，判決如主文。
本案經檢察官何嘉仁到庭執行職務。
中        華        民  國      九十一    年    五    月    八    日
                                臺灣桃園地方法院刑事第六庭
                                    法  官  林曉芳
右正本證明與原本無異。
如不服本判決，應於判決送達後十日內向本院提出上訴狀( 應附繕本 )，上訴於
臺灣高等法院。
                                    書記官  巫孟蓉
中        華        民        國     九十一     年    五    月    十    日
附論罪科刑依據之法條
毒品危害防制條例第十條
施用第一級毒品者，處六月以上五年以下有期徒刑。
施用第二級毒品者，處三年以下有期徒刑。
